# 联营合营企业顺逆流交易未实现内部交易判断

提问人：阿迪先生 时间：2023-01-10 01:16:19
求助陈版主
1 、B公司、C公司为A公司的联营单位，在顺流交易中，需要考虑未实现内部交易投资收益的影响。A公司把一批价值 10 万（成本 7 万）的设备销售给联营单位B公司，B公司转手将该批设备以 12 万的价格销售给了C公司，C公司将其作为固定资产，对A公司来说该批设备是否实现内部交易还是未实现内部交易，是否考虑对A公司投资收益的影响？如果考虑是未实现内部销售，是依照 10 万还是 12 元计算投资收益。
注：B公司为生产制造业公司，C公司为融资租赁公司
2 、E公司为A公司的联营单位，F单位为A公司的非合并范围内关联方（受统一母公司控制），A公司销售给F公司一批设备（价值 10 万、成本 7 万），F公司将该批设备转卖给E公司（销售价格 12 万），E公司将其作为固定资产，对A公司来说该批设备是否实现内部交易还是未实现内部交易，是否考虑对A公司投资收益的影响？如果考虑是未实现内部销售，是依照 10 万还是 12 元计算投资收益。
注：E公司为融资租赁公司，F为施工单位。

回答人：chenyiwei
1 、由于最终购买方是联营企业C，期末这些资产仍在联营企业报表中体现，因此穿透来看，这部分损益属于未实现的，应进行抵销处理，其中A销售给B环节的未实现损益按照A持有B的股权比例进行抵销；B销售给C环节的损益按照【A对B持股比例*A对C持股比例】进行抵销。
2 、E只是单纯提供融资的角色，该交易仍然是A销售设备给F，故在期末抵销未实现交易损益时，只考虑A与F之间的销售交易。